【裁判字號】    99,交聲,771
【裁判日期】    990924
【裁判案由】    違反道路交通管理處罰條例聲明異議
【裁判全文】
臺灣桃園地方法院交通事件裁定         99年度交聲字第771號
原處分機關  交通部公路總局新竹區監理所桃園監理站
異  議  人
即受處分人  甲○○
上列異議人即受處分人因違反道路交通管理處罰條例事件，對交
通部公路總局新竹區監理所桃園監理站民國99年5 月10日所為之
處分（原處分案號：桃監裁罰字第裁52-DB0000000號）聲明異議
，本院裁定如下：
    主  文
異議駁回。
    理  由
一、原處分意旨略以：異議人即受處分人甲○○（下稱異議人）
    所有車號HU-7803 號自用小客車，於民國99年1 月27日11時
    25分許，行經桃園市○○路與同德二街口，因「闖紅燈（紅
    燈直行）」，為警依法舉發，故依道路交通管理處罰條例第
    53條第1 項、第63條第1 項第3 款之規定裁處異議人罰鍰新
    臺幣（下同）4,000 元，並記違規點數3 點等語。
二、異議意旨則以：異議人當時駕駛上開汽車經過上開路口時，
    燈號剛轉為黃燈，車輛越過停止線時燈號仍為黃燈，並無闖
    越紅燈之違規行為，且員警當時將其駕照扣留，故向本院提
    出異議，請求撤銷原處分云云。
三、按汽車駕駛人，行經有燈光號誌管制之交岔路口闖紅燈者，
    處新臺幣（下同）1,800 元以上5,400 元以下罰鍰。又汽車
    駕駛人有違反道路交通管理處罰條例第53條情形者，除依原
    條款處罰鍰外，並記違規點數3 點。道路交通管理處罰條例
    第53條第1 項、第63條第1 項第3 款分別定有明文。再按行
    車管制號誌燈號分為圓形綠燈、箭頭綠燈、閃光綠燈、圓形
    黃燈、圓形紅燈，其中圓形紅燈部分，車輛面對圓形紅燈表
    示禁止通行，不得超越停止線或進入路口。道路交通標誌標
    線號誌設置規則第206 條亦有明文。
四、經查：
（一）本件異議人前開違規事實，業經證人即本件舉發員警蔡坤
      呈於本院調查時具結證稱：99年1 月27日上午11時25分當
      時伊騎巡邏機車沿同德二街直行的方向，當時在十字路口
      伊行進方向是綠燈，看見有輛自用小客車從中正路往大興
      西路方向行駛，當時中正路所有的車輛都已經在停等紅燈
      ，只有異議人的車輛直行通過十字路口，而該違規舉發路
      段之號誌變化，中正路口並無閃黃燈，綠燈轉變為黃燈約
      2 秒後就是紅燈，伊經常在該路段執勤，如果是闖黃燈一
      般是不會開單，且當時伊行駛之同德二街之綠燈號誌已有
      3 秒，異議人的方向絕對不可能是黃燈，且同德二街停等
      的車輛都已經駛出，旁邊也有其他的機車與伊並行，因異
      議人是行駛在內側車道，伊鳴警笛後自異議人車輛左側將
      其攔停等語，經核與證人蔡坤呈當庭所繪製之現場位置圖
      相符，並有舉發違反道路交通管理事件通知單1 紙可資佐
      證，足見證人蔡坤呈前揭證述，並非子虛。
（二）異議人固以前情置辯，惟證人蔡坤呈對本件違規舉發當時
      異議人行進方向、當時燈號情形及位於中正路其他車輛均
      在停等紅燈，僅有異議人車輛直行通過十字路口等各節記
      憶甚詳，且衡諸常情，證人蔡坤呈與異議人行駛方向係相
      互垂直，自可清晰辨明中正路停等紅燈車輛中，異議人仍
      執意前行之違規舉止，而異議人闖紅燈後於中正路上隨即
      遭員警攔停，益徵員警證述親眼目睹異議人闖紅燈之情節
      ，信實而可採。況證人蔡坤呈與異議人素昧平生，自無甘
      冒偽證罪處罰，而設詞誣指異議人違規之必要。異議人徒
      以證人當日是臨時支援，並非證人之轄區，且證人所在位
      置距離交叉路口有100 公尺云云，與事實不符。又本件縱
      舉發員警當時配有照相或錄影設備，於短暫瞬息變化時間
      內，亦無法強求員警拍照或錄影採證，況舉發違規並非僅
      以違規照片為其依據，倘證人之證言或其他相關證據已足
      證違規人有違規之情事時，自仍得為違規之評價，是異議
      人辯稱證人未錄影取證云云，亦無可採。綜上，本件事證
      明確，異議人前揭違規事實，洵堪認定。
（三）異議人另稱遭員警「扣駕照」云云，惟證人蔡坤呈證述當
      時因被告使用吊銷牌照行駛，依法規定舉發時是要扣繳牌
      照，並當場禁止其繼續駕駛，當時伊因沒有帶拆車牌的工
      具，打電話請求支援，伊掣單時需要異議人駕照，開完單
      異議人拒絕簽收，並說要趕時間就自行將車開走，伊也無
      法拆異議人車牌，只好將異議人證件帶回派出所，並連同
      罰單繳交至監理站等語，異議人亦不否認當時因為要趕到
      桃園縣龜山鄉面試，而自行離去之情，顯見異議人之駕照
      並非證人蔡坤呈所扣留，而係員警尚未完成扣繳牌照時，
      異議人因時間急迫而先行離去所致，自難認員警舉發過程
      有何不法，併此敘明。
五、綜上，異議人上開辯解，不足採信。異議人於前開時間、地
    點確有「汽車駕駛人行經有燈光號誌管制之交岔路口闖紅燈
    」之違規事實明確，原處分機關依道路交通管理處罰條例第
    63條第1 項第3 款、第53條第1 項及違反道路交通管理事件
    統一裁罰基準表之規定，裁處異議人罰鍰4,000 元，並記違
    規點數3 點之處分，其認事用法，並無違誤。從而，本件異
    議為無理由，應予駁回。
據上論斷，應依道路交通案件處理辦法第19條，裁定如主文。
中    華    民    國    99    年    9     月    24    日
                  交通法庭  法  官    張瓊華
H上正本證明與原本無異。
如不服本裁定，應於裁定送達後5 日內向本院提出抗告狀。
                             書記官  李宜娟
中    華    民    國    99    年    10    月    1     日

司法院資訊處製作；財團法人民間司法改革基金會備份。
